# 同一控制企业合并，被合并方净资产为负数，但下一年度净资产转为正数的会计处理

提问人：sluan 时间：2016-04-18 13:52:25
求教陈版：
A公司和B公司原本为C集团下属子公司， 2014 年 6 月A公司全额收购B公司，同一控制企业合并，由于当时B公司净资产为负值，所以A公司账面长投为0,20141231的账面数字来看，B公司注册资本 1000 万，未分配利润-3000万，因此在合并层面讲B公司注册资本1000 万转为合并层面资本公积，其余科目直接加总合并。
现在问题来了，B公司在 2015 年大幅盈利， 2015 年 1231 的时候未分配利润 1000 万，净资产 2000 万，此时A公司的长投账面还是 0吗？此时合并报表怎么做呀？是把之前确认的 1000 万资本公积转到合并的未分配利润中吗？
急用，谢谢陈版~~~

回答人：chenyiwei
A公司个别报表层面对B公司的长期股权投资采用成本法核算，所以投资账面价值仍旧是零。合并报表延续去年的编制基础即可（包括B的留存收益的完全恢复，不论正负），无特殊问题。

提问人：sluan 时间：2016-04-18 20:31:58
那追问一句，A公司在最初合并报表时把B公司的注册资本转为合并层面的资本公积，这个处理方法本身是正确的吗？还是说已开始其实就不该确认资本公积而应该把B的全部所有者权益在合并层面全都放到未分配利润？

回答人：chenyiwei
A公司在最初合并报表时把B公司的注册资本转为合并层面的资本公积，这个做法应是合理的。不应把B的全部所有者权益在合并层面全都放到未分配利润。